【裁判字號】    89,訴,75
【裁判日期】    890210
【裁判案由】    毒品危害防制條例
【裁判全文】
臺灣板橋地方法院刑事判決                            八十九年度訴字第七五號
    公  訴  人  臺灣板橋地方法院檢察署檢察官
    被      告  甲○○
右列被告因違反毒品危害防制條例案件，經檢察官聲請簡易判決處刑（聲請案號：八
十八年度偵字第一八四四六號），本院三重簡易庭認不得以簡易判決處刑，移送本院
普通庭審理，本院判決如左：
    主  文
甲○○連續施用第一級毒品，累犯，處有期徒刑拾月。扣案之第一級毒品海洛因玖包
（合計淨重拾壹點陸玖公克）、尖嘴吸管壹支均沒收銷燬之。
    事  實
一、甲○○於民國（下同）七十六年間因煙毒案件，經台灣高等法院判處有期徒刑四
    年（施用毒品）、十二年（販賣毒品），應執行有期徒刑十五年；嗣依中華民國
    七十七年罪犯減刑條例減為有期徒刑十年，再依中華民國八十年罪犯減刑條例減
    為有期徒刑九年，於八十一年十二月二十三日縮短刑期假釋出獄，於八十五年二
    月二十一日假釋縮刑期滿執行完畢。又於八十八年間因施用毒品案件，於偵查中
    經台灣台北地方法院檢察署檢察官聲請台灣台北地方法院以八十八年度毒聲字第
    二一三號裁定送觀察、勒戒，認無繼續施用毒品之傾向，於八十八年二月十九日
    經同署檢察官以八十八年度偵字第三一四六號不起訴處分確定（一犯），猶不知
    悔改。其明知毒品危害防制條例業經總統於八十七年五月二十日，以華總（一）
    字第八七０００九九八六０號令修正公布，於同年五月二十二日生效，依該條例
    第二條第二項第一款之規定，將海洛因列為第一級毒品管理，不得非法持有及施
    用。詎竟基於施用毒品海洛因之概括犯意，自八十八年三月底起至八十八年八月
    二日凌晨二時許，在台北縣三重市○○街八十七號二樓住處，利用尖嘴吸管將海
    洛因摻入香煙中，再點火吸用之方式，非法施用第一級毒品海洛因，約一天三次
    。嗣於八十八年八月二日凌晨二時五十分許，在台北縣蘆洲市○○路三八五號「
    嘉年華汽車旅館」二三一室前為警查獲，並扣得其所有供施用之第一級毒品海洛
    因九包（扣案淨重不詳，起訴書誤載為十一．五公克，經取樣部分檢驗用罄，餘
    十一．六九公克），及專供施用毒品之器具尖嘴吸管一支。經台灣板橋地方法院
    檢察署檢察官聲請本院於八十八年八月二日以八十八年度毒聲字第四七七四號裁
    定送台灣台北看守所附設勒戒處所施以觀察、勒戒後，認有繼續施用毒品傾向。
二、案經台北縣警察局蘆洲分局報請台灣板橋地方法院檢察署檢察官聲請本院三重簡
    易庭簡易判決處刑，經本院三重簡易庭認不得以簡易判決處刑，移送本院普通庭
    審理。
    理  由
一、訊據被告甲○○對右揭施用第一級毒品海洛因之犯罪事實，於警訊時及偵審中均
    坦承不諱，而扣案之白色粉末經送法務部調查局鑑定，確屬第一級毒品海洛因無
    誤，亦有該局八十八年九月六日（八八）陸字第八八一六七七五八號檢驗通知書
    一紙在卷可稽，並有專供施用毒品海洛英之尖嘴吸管一支扣案可資佐證。另被告
    前於八十八年間因非法施用毒品海洛因，經執行觀察、勒戒完畢，認無繼續施用
    毒品之傾向，於八十八年二月十九日經台灣台北地方法院檢察署檢察官以八十八
    年度偵字第三一四六號不起訴處分確定，嗣再經查獲，經台灣板橋地方法院檢察
    署檢察官聲請本院於八十八年八月二日以八十八年度毒聲字第四七七四號裁定送
    台灣台北看守所附設勒戒處所施以觀察、勒戒後，認有繼續施用毒品傾向，有上
    開裁定及台灣台北看守所附設勒戒處所八十八年八月十二日「有無繼續施用毒品
    傾向證明書」附卷可按，其係再犯，事證明確，被告犯行洵堪認定，應依法論科
    。
二、按施用毒品，經觀察勒戒後，無繼續施用毒品傾向，經檢察官為不起訴處分確定
    ，五年內再犯施用毒品罪，並有繼續施用毒品傾向者，除應由法院裁定入戒治處
    所施以強制戒治外，並應進入審理程序審判，毒品危害防制條例第二十條第三項
    定有明文；故核被告所為，係犯毒品危害防制條例第十條第一項施用第一級毒品
    罪。其施用第一級毒品前後持有海洛因，其持有之低度行為應為施用之高度行為
    所吸收，不另論罪。又被告先後多次施用犯行，時間緊接，犯罪構成要件相同，
    顯係出於概括之犯意為之，為連續犯，應依刑法第五十六條之規定以一罪論，並
    加重其刑。又被告有事實欄所述之前科，有台灣高等法院檢察署刑案紀錄簡覆表
    、台灣板橋地方法院檢察署刑案資料查註紀錄表各一紙在卷可稽，其於刑之執行
    完畢後五年內，再犯本件有期徒刑以上之刑之罪，為累犯，應依刑法第四十七條
    之規定加重其刑，並遞加之。爰審酌被告犯罪之動機、目的、手段，犯罪所生之
危害，施用之時間，犯罪後坦承犯行，態度尚稱良好，及已在台灣台北戒治所強
    制戒治中等一切情狀，量處如主文所示之刑，以資懲儆。
三、扣案之海洛英九包（扣案淨重不詳，起訴書誤載為十一．五公克，經取樣部分檢
    驗用罄，餘十一．六九公克），係第一級毒品；扣案之尖嘴吸管一支，係被告所
    有專供施用毒品犯罪用之物，業據被告陳明在卷，均應依毒品危害防制條例第十
    八條第一項前段之規定，宣告沒收銷燬之。至毒品海洛因取樣檢驗用罄部分，因
    已滅失，爰不予沒收銷燬之諭知，附此敘明。
據上論斷，應依刑事訴訟法第四百五十二條、第二百九十九條第一項前段，毒品危害
防制條例第十條第一項、第十八條第一項前段，刑法第十一條前段、第五十六條、第
四十七條，判決如主文。
本案經檢察官高奕驤到庭執行職務。
中      華      民      國    八十九    年      二      月      十      日
                                      臺灣板橋地方法院刑事第一庭
                                          法  官  鄭  水  銓
右正本證明與原本無異。
如不服本判決，應於判決送達後十日內，向本院提出上訴狀。
                                          書記官  謝  麗  秋
中      華      民      國    八十九    年      二      月      十      日
附錄本案論罪科刑法條全文：
毒品危害防制條例第十條：
施用第一級毒品者，處六月以上五年以下有期徒刑。
施用第二級毒品者，處三年以下有期徒刑。


司法院資訊處製作；財團法人民間司法改革基金會備份。
